臺灣高雄地方法院刑事判決　　　　　　　　　　　　　九十一年度訴字第七一號
　　公　訴　人　臺灣高雄地方法院檢察署檢察官
　　被　　　告　庚○○
右列被告因違反毒品危害防制條例案件，經檢察官提起公訴（九十一年度偵字第二一
五號），本院判決如左：
    主  文
庚○○轉讓第二級毒品，處有期徒刑陸月，如易科罰金，以參佰元折算壹日。扣案之
ＭＤＭＡ五顆均沒收銷燬之。
    事  實
一、庚○○於民國九十年八月二十日晚間，邀請己○○、丁○○、乙○○、繆偉光、
    甲○○、辛○○、戊○、盧珮嫻、丙○○等九人前往高雄市前金區○○○路一四
    九號「錢櫃ＫＴＶ」五樓五三六室包廂內歌唱同樂。庚○○為助長氣氛，竟基於
    轉讓第二級毒品之犯意，委託丙○○向不詳姓名年籍綽號「小風」之人購得第二
    級毒品ＭＤＭＡ（俗稱搖頭丸）十顆後，除自己施用一顆ＭＤＭＡ外，將其中三
    顆ＭＤＭＡ轉讓交予己○○，復將其餘六顆ＭＤＭＡ置於桌上供在場友人施用，
    席間，己○○及其餘同席朋友三人均自桌上各拿取一顆ＭＤＭＡ施用，庚○○計
    轉讓七顆ＭＤＭＡ予己○○（含先前交付予己○○之三顆ＭＤＭＡ）及其餘友人
    。嗣於翌日即同年月二十一日凌晨零時三十分，為警當場查獲，並扣得ＭＤＭＡ
    五顆（含己○○身上扣得之ＭＤＭＡ三顆）。
二、案經臺灣高雄地方法院檢察署檢察官自動檢舉偵查起訴。
    理  由
一、訊據被告庚○○對於出資委託丙○○購買十顆搖頭丸之事實固不諱言，惟矢口否
    認有何轉讓毒品之犯行，辯稱：當日伊等為購買毒品助興，約定由伊先出資購買
    ，事後再共同分擔費用，伊遂拿錢給丙○○去購買，並非免費提供在場友人施用
    ，伊查獲當日因被留置於警局，且服用毒品，所以精神狀況不好，警、偵訊所述
    並不清楚云云。經查：
（一）右揭犯罪事實，業據被告庚○○在警訊供承：伊購買毒品後放在桌上供友人施
      用，因為好奇，且係伊邀請友人一起出來玩的，所以由伊出錢等語（見警訊筆
      錄）；復在臺灣高雄地方法院檢察署檢察官初訊中供承：伊向丙○○購買搖頭
      丸十顆，並提供給大家使用等語無訛（見該署九十年核退字第一九００號卷第
      三頁），足認被告確有購買搖頭丸十顆，無償提供予友人施用之事實。被告事
      後於該署及本院調查時雖另以：伊因被留置於警局，且服用毒品，所以精神狀
      況不好，警、偵訊所述不清楚等語置辯，然對照臺灣高雄地方法院檢察署偵卷
      報到單及初訊筆錄記載時間推算，被告係於施用毒品翌日上午十時四十五分許
      左右接受初訊，距遭查獲時已間隔十餘小時，神智應已清醒，其在臺灣高雄地
      方法院檢查署初訊時既仍自承有轉讓搖頭丸一節，復參以衡諸經驗法則，案發
      時之供述較少權衡利害得失或受他人干預，比之事後翻異之詞，自較可信，是
      其事後所辯，顯屬臨訟卸責之託詞，不足採信。
（二）證人乙○○於本院調查時結證稱：庚○○為了助興，所以買毒品請大家吃，好
      像沒有說購買毒品的錢要共同分擔，因為他就放在桌上，說大家想吃可以去拿
      ，他也沒有跟伊說毒品費用要由大家分擔之事情等語（見本院九十一年五月十
      日訊問筆錄）；證人丁○○於偵查時結證稱：伊等並未提及購買搖頭丸等毒品
      之費用如何分擔等語（見九十年度毒偵字第四三六九號卷第四頁）；於本院調
      查時亦結證稱：事後伊等在警局時，服務生跑去收費，被告就先出這費用，大
      家有說包廂費用要共同分擔，至於毒品費用沒有人提到等語（見本院同日訊問
      筆錄）；證人己○○於本院調查時結證稱：伊等要進去ＫＴＶ前有先電話聯絡
      ，有先說好所有消費費用含唱歌費用由大家一起分擔，那時講好的費用沒有包
      含毒品費用，庚○○也是臨時起意想要買毒品，他那時沒有說要請伊等吃，或
      是大家一起分擔等語（見本院九十一年六月七日訊問筆錄）；證人繆偉光於偵
      查時結證稱：伊等並未提及購買毒品之費用如何分擔等語（見九十年度毒偵字
      第四三六九號卷第四頁背面）；於本院調查時亦結證稱：事前伊等沒有約好要
      購買毒品，伊看到桌上有毒品就吃了，並沒有問毒品是誰的，伊是後來才到那
      間包廂，所以不清楚被告有無約定分擔費用之事情等語（九十一年六月十一日
      訊問筆錄）；證人丙○○於本院調查時亦結證稱：當時被告並沒有提到購買毒
      品係要請大家施用，或是大家共同分擔費用等語（九十一年五月二十八日訊問
      筆錄）；證人甲○○於偵查時結證稱：伊等並未提及購買毒品之費用如何分擔
      等語（見九十年度毒偵字第四三六九號卷第四頁背面），就上開毒品係庚○○
      出資購買，且並未約定共同分擔毒品費用等情，證人五人之證述互核一致，與
      被告前揭警、偵訊供承之情節相符，堪以信採。被告庚○○事後辯稱：伊等有
      約定要共同分擔，僅係由其先出資購買，並非免費提供在場友人施用云云，顯
      係事後卸責之詞，不足採信。另證人戊○於偵查時雖證稱：當天伊進包廂時，
      被告庚○○有說這次消費平均分擔云云，然其所謂共同分擔之費用究係指唱歌
      之消費費用，抑或包含購買毒品之費用，尚非無疑，於本院調查時又經傳喚而
      未到庭，復與前揭被告於警、偵訊之供述及證人等警、偵訊及本院調查時之證
      述不符，是證人戊○前揭證言，並不足為有利被告之認定。
（三）另證人己○○於本院調查時結證稱：庚○○購買毒品後，就拿三顆搖頭丸給伊
      ，伊就放置於身上等語明確（見本院九十一年六月七日訊問筆錄）；又己○○
      、丁○○、乙○○、繆偉光、戊○、盧珮嫻、丙○○當日經警查獲後採尿送驗
      之結果，亦均呈ＭＤＭＡ陽性反應，有高雄市立凱旋醫院高市凱醫檢字第００
      二一三號煙毒尿液檢驗成績書一紙在卷可稽，復參以被告庚○○當日購買而經
      扣案之搖頭丸五顆經送高雄醫學大學附設中和紀念醫院檢驗之結果，亦均確含
      ＭＤＭＡ成分，而屬第二級毒品無訛，有該院檢驗報告一紙（報告編號九一０
      八—一三六、九一０八—一三七、九一０八—一四一號）及本院函詢該院送驗
      毒品數量之該院回函一紙在卷可稽，是被告既先無償轉讓三顆ＭＤＭＡ予己○○，復將其餘ＭＤＭＡ置於桌上，無償轉讓四顆予己○○及其餘友人施用，足
      見被告庚○○確有轉讓第二級毒品ＭＤＭＡ七顆予己○○及其餘友人之事實。
      綜上所述，本案事證已臻明確，被告轉讓第二級毒品ＭＤＭＡ之事實應堪認定
      。
二、按ＭＤＭＡ係屬第二級毒品，毒品危害防制條例第二條第二項規定甚明。核被告
    庚○○所為，係犯毒品危害防制條例第八條第二項之轉讓第二級毒品罪。又被告
    轉讓部分前之持有毒品行為，應為其後轉讓之高度行為所吸收，不另論罪。被告
    以單一轉讓行為，同時轉讓七顆ＭＤＭＡ予四人，係以一行為同時觸犯數構成要
    件相同之罪名，為想像競合犯，依刑法第五十五條之規定，應從一重論處。爰審
    酌被告轉讓毒品供人施用，戕害他人身體健康，惟轉讓之數量不多，純因一時貪
    歡，偶發為之，惡性尚非重大及其犯罪之手段、所生危害及犯後態度等一切情狀
    ，量處如主文所示之刑，並諭知易科罰金之折算標準，以資懲儆。另扣案搖頭丸
    五顆，均確含ＭＤＭＡ成分，屬毒品危害防制條例第二條所規定之第二級毒品Ｍ
    ＤＭＡ無訛，已如前述，爰依同條例第十八條第一項前段之規定諭知沒收銷燬之
    。另扣案之大麻煙二十支及Ｋ他命三十顆，因與本案被告轉讓第二級毒品ＭＤＭ
    Ａ之犯行並無關連，應由公訴人另為適法之處理，爰不另為沒收銷燬之諭知，附
    此敘明。
據上論斷，應依刑事訴訟法第二百九十九條第一項前段，毒品危害防制條例第八條第
第二項、第十八條第一項前段，刑法第十一條前段、第五十五條、第四十一條第一項
前段，罰金罰鍰提高標準條例第二條，判決如主文。
本案經檢察官張啟祥到庭執行職務。
中    華    民    國       九十一     年      十二     月      二十     日
                                  臺灣高雄地方法院刑事第六庭
                                      審判長  法  官      李政庭
                                              法  官      洪榮家
                                              法  官      邱泰錄
右正本證明與原本無異。
如不服本判決，應於判決送達後十日內，向本院提出上訴狀。
                                              書記官      林慧君
中華    民    國    九十一      年      十二          月      二十  日
附錄本案論罪科刑法條全文：
毒品危害防制條例第八條
轉讓第一級毒品者，處一年以上七年以下有期徒刑，得併科新台幣一百萬
元以下罰金。
轉讓第二級毒品者，處六月以上五年以下有期徒刑，得併科新台幣七十萬
元以下罰金。
轉讓第三級毒品者，處三年以下有期徒刑，得併科新台幣三十萬元以下罰
金。
前三項之未遂犯罰之。
